【裁判字號】    95,抗,1357
【裁判日期】    951229
【裁判案由】    訴訟救助
【裁判全文】
臺灣高等法院民事裁定                  95年度抗字第1357號
    抗  告  人  丙○○
                            8.
                乙○○○
    共      同
    訴訟代理人  張清浩律師
上列抗告人因與范佐光即黃果樹造園企業社等間訴訟救助事件，
對於中華民國95年8月22日臺灣桃園地方法院95年度救字第36號
裁定提起抗告，本院裁定如下：
    主  文
原裁定廢棄。
准予抗告人訴訟救助。
抗告訴訟費用新臺幣壹仟元由相對人范佐光、王興湖負擔。
    理  由
一、抗告人主張：桃園縣平鎮國中將校園樹木修剪工作交由相對
    人范佐光即黃果樹造園企業社承攬，相對人范佐光再將該工
    作交由相對人甲○○○○○○○○承攬，抗告人之子鍾彩芳
    受僱於相對人王興湖，93年8月8日至該國中進行樹木修剪工
    作，於當日下午3時30分許，自修剪之樹上跌落地面，經送
    壢新醫院急診治療，仍於同年月15日上午9時死亡，前開事
    實已經相對人於桃園縣政府勞資爭議調解紀錄簽名為證，因
    此抗告人依據勞動基準法第59條第1、4款及第62條之規定，
    訴請相對人就鍾彩芳職業災害之醫療費用、喪葬費及死亡補
    償負連帶給付之責，抗告人所提起之本案訴訟，屬因職業災
    害提起之民事訴訟，且非顯無勝訴之望，為此依職業災害勞
    工保護法第32條第1項規定，聲請裁定准予訴訟救助等語。
二、按因職業災害所提民事訴訟，法院應依職業災害勞工聲請，
    以裁定准予訴訟救助。但顯無勝訴之望者，不在此限，職業
    災害勞工保護法第32條第1項定有明文。所謂顯無勝訴之望
    者，係指聲請訴訟救助之當事人所提起之訴或上訴依其主張
    之事實於法律上本無獲得勝訴之望；或其起訴或上訴為不合
    法之情形而言，若尚須經法院調查辯論後，始能知悉其勝負
    之結果者，不得謂為顯無勝訴之望。本件依抗告人主張之原
    因事實，乃屬職業災害事實，其主張之事實若果為真，則其
    請求相對人勞動基準法第59條第1、4款及第62條之規定為補
    償，即非無據，從而其聲請訴訟救助，自應准許。至於兩造
    在桃園縣政府勞資爭議調解委員會所作成調解紀錄，以及壢
    新醫院及國立台灣大學醫學院附設醫院有關鍾彩芳死亡之鑑
    定意見，能否證明鍾彩芳確因職業災害而死亡，或其死亡之
    直接原因是否為抗告人主張之閉鎖性骨折，皆須於辯論後，
    始得判斷，不能以該二醫院之鑑定意見與抗告人主張之事實
    不同，即謂抗告人之起訴顯無勝訴之望，原法院以上開二醫
    院之鑑定意見與抗告人主張之事實不同，即認抗告人之起訴
    顯無勝訴之望，尚非允洽，抗告意旨指摘原裁定不當，求予
    廢棄，為有理由，應由本院將原裁定廢棄，裁定為如主文第
    2項所示。
三、據上論結，本件抗告為有理由，爰裁定如主文。
中    華    民    國    95    年    12    月    29    日
                      勞工法庭
                        審判長法  官   黃熙嫣
                              法  官   陳玉完
                              法  官   呂太郎
正本係照原本作成。
本裁定除以適用法規顯有錯誤為理由，並經本院許可外，不得再
抗告。如提起再抗告，應於收受後10日內委任律師為訴訟代理人
向本院提出再抗告狀。並繳納再抗告費新台幣一千元。
中    華    民    國    96    年    1     月    3     日
                              書記官   黃千鶴


司法院資訊處製作；財團法人民間司法改革基金會備份。
